臺灣臺北地方法院刑事判決　　　　　　　 96年度訴字第862號
　　公　訴　人　臺灣臺北地方法院檢察署檢察官
　　被　　　告　丁○○
　　　　　　　　　　　　4樓
　　　　　　　　　　　　（現在臺灣臺北看守所羈押中）
　　選任辯護人　孫冬生律師
　　被　　　告　乙○○
　　　　　　　　　　　　（現在臺灣臺北看守所羈押中）
　　選任辯護人　蔡樹基律師
上開被告等因違反毒品危害防制條例案件，經檢察官提起公訴（
九十六年度偵字第四一四九號、第四二三九號），本院判決如下
：
    主  文
丁○○共同販賣第二級毒品，累犯，處有期徒刑柒年陸月，扣案
含第二級毒品甲基安非他命成分之透明結晶物壹包（驗餘毛重零
點柒捌公克）沒收銷燬，犯罪所得新臺幣貳仟元沒收之，如全部
或一部不能沒收時，以其財產抵償之；又共同販賣第二級毒品未
遂，累犯，處有期徒刑伍年，扣案含第二級毒品甲基安非他命成
分之透明結晶物壹包（驗餘毛重肆點零捌陸公克）沒收銷燬；應
執行有期徒刑拾貳年，扣案含第二級毒品甲基安非他命成分之透
明結晶物貳包（驗餘毛重分別為零點柒捌公克、肆點零捌陸公克
）均沒收銷燬，犯罪所得新臺幣貳仟元沒收之，如全部或一部不
能沒收時，以其財產抵償之。
乙○○共同販賣第二級毒品，處有期徒刑柒年肆月，扣案含第二
級毒品甲基安非他命成分之透明結晶物壹包（驗餘毛重零點柒捌
公克）沒收銷燬，犯罪所得新臺幣貳仟元沒收之，如全部或一部
不能沒收時，以其財產抵償之；又共同販賣第二級毒品未遂，處
有期徒刑肆年；扣案含第二級毒品甲基安非他命成分之透明結晶
物壹包（驗餘毛重肆點零捌陸公克）沒收銷燬，應執行有期徒刑
壹拾壹年，扣案含第二級毒品甲基安非他命成分之透明結晶物貳
包（驗餘毛重分別為零點柒捌公克、肆點零捌陸公克）均沒收銷
燬，犯罪所得新臺幣貳仟元沒收之，如全部或一部不能沒收時，
以其財產抵償之。
    事  實
一、丁○○前因施用毒品案件，經臺灣臺中地方法院以九十一年
    度沙簡字第一一九號、九十二年度中簡字第一○○四號分別
    判處有期徒刑五月、六月確定，兩案接續執行至民國九十三
    年十一月三十日因縮短刑期而執行完畢，丁○○、乙○○為
    男女朋友關係，均明知甲基安非他命屬毒品危害防制條例所
    定之第二級毒品，依法不得販賣，竟基於意圖營利之共同犯
    意聯絡及行為分擔，於民國九十六年一月間某日，經丙○○
    與丁○○以電話聯繫表明欲購買甲基安非他命後，丁○○即
    以較低而不詳之價格自不詳人處購入含第二級毒品甲基安非
    他命成分之透明結晶物，再與乙○○一同前往與丙○○所約
    定位於臺北縣新店市○○路附近之地點，以新臺幣（下同）
    二千元之價格販賣含第二級毒品甲基安非他命成分之透明結
    晶物一包（驗餘毛重零點七八公克）與丙○○。嗣於九十六
    年二月十六日晚上十一時三十分許丙○○為警查獲涉嫌持有
    上開向丁○○購買之含第二級毒品甲基安非他命成分之透明
    結晶物一包時，因丁○○持續撥打電話與丙○○聯繫，警方
    因丙○○之供述而察知丁○○、乙○○販賣甲基安非他命之
    上情，丙○○即以其所使用0000000000號之行動
    電話號碼與丁○○所使用0000000000號、000
    0000000號行動電話號碼聯繫，向接聽電話之乙○○
    表示欲購買價值一萬二千元之甲基安非他命，丁○○、乙○○乃另行基於意圖營利之共同犯意聯絡及行為分擔，由丁○○以較低而不詳之價格自不詳人處購入含第二級毒品甲基安
    非他命成分之透明結晶物，再由丁○○駕駛車牌號碼為四四
    一三—ＤＣ號之自用小客車搭載乙○○一同前往與丙○○約
    定地點即臺北縣新店市○○路二號前，丁○○、乙○○到達
    上開地點時，因見該處有警察埋伏即駕車離去，惟因丁○○
    、乙○○已依丙○○要求購入上開含第二級毒品甲基安非他
    命之透明結晶物，為避免造成損失，丁○○復與丙○○聯繫
    欲完成上開交易而再次駕駛上開車輛搭載乙○○前往上開地
    點，於當日凌晨三時十分許，乙○○持上開透明結晶物下車
    欲與丙○○完成交易以著手販賣第二級毒品甲基安非他命行
    為時，即為在場埋伏之甲○○警員等人當場查獲，而未得逞
    ，並扣得含第二級毒品甲基安非他命成分之透明結晶物一包
    （驗餘毛重四點零八六公克），丁○○見狀旋駕駛上開車輛
    逃離現場，嗣經警循線查悉上情。
二、案經臺北縣警察局新店分局報請臺灣臺北地方法院檢察署檢
    察官偵查起訴。
    理  由
一、訊據被告丁○○、乙○○固坦稱：電話號碼為000000
    0000號、0000000000號之行動電話均為丁○○所使用，於案發當天，丙○○致電係由乙○○接聽而約定
    前往上開為警查獲之地點，且於案發當天曾二次前往案發地
    點，第一次前往時，因見警方而駕車離開，第二次前往時，
    乙○○下車即遭警察逮捕等情，惟均矢口否認有何販賣毒品
    之犯行，被告丁○○辯稱：伊於九十六年一月間並未販賣甲
    基安非他命與丙○○；九十六年二月十七日，係因丙○○表
    示欲返還欠款三萬元而與乙○○一同前往為警查獲之地點，
    目的並非交易毒品，且當天在乙○○身上扣得之甲基安非他
    命應該是乙○○自己要施用的。另伊於偵查中遭檢察官逮捕
    聲請法院羈押時並未陳述伊係為丙○○送毒品而前往為警查
    獲之地點，而伊係因檢察官說要配合查案才會釋放乙○○以
    致於警詢、移送檢察官複訊中表示要幫丙○○調毒品，且丙○○於九十六年二月十六日為警查獲時，係因警方說要一同
    移送丙○○之太太，丙○○於警詢、偵查、審理中之陳述均
    非出於自由意識，復為審判外之陳述云云；被告乙○○辯稱
    ：九十六年一月間並未曾去找丙○○；九十六年二月十七日
    係因丙○○要還錢才與丁○○前往為警查獲之地點，而在為
    警查獲地點並未查獲扣案毒品，係事後於警察局女警搜身時
    才在伊身上扣得甲基安非他命一包，該包甲基安非他命係伊
    自己要施用的。另於警詢時，警察先寫好筆錄叫伊照唸，在
    為警查獲地點時，警察跑出來將伊壓在地上，造成伊右手手
    肘疼痛，後來因警詢時未照警察意思陳述，警察將伊帶到廁
    所將伊右手反扣，造成伊右手脫臼；移送檢察官複訊時及聲
    請法院羈押接受法官訊問時，因精神狀況不佳，伊並不清楚
    相關筆錄內容；此外，丙○○於警詢、偵查及丁○○於警詢
    、偵查及聲請法院羈押接受法官訊問時所言，均為審判外之
    陳述云云。經查：
  (一)證據能力部分：
  (1)被告丁○○於警詢、移送檢察官複訊時、聲請法院羈押接受
    法官訊問時自白之取得，均係出於被告丁○○之自由意志而
    未經警察、檢察官或法官使用不正方法之認定依據：
    被告丁○○於本院審理中固辯稱：伊於偵查中遭檢察官逮捕
    聲請法院羈押時並未陳述伊係為丙○○送毒品而前往為警查
    獲之地點，而伊係因檢察官說要配合查案才會釋放乙○○以
    致於警詢、移送檢察官複訊中表示要幫丙○○調毒品云云。
    惟查：
  經本院當庭勘驗被告丁○○經檢察官聲請羈押送本院接受法
    官訊問時之錄音光碟，被告丁○○確有陳述：伊於九十六年
    二月十七日凌晨開車載乙○○前往永興路現場，因丙○○表
    示要用毒品，伊才叫乙○○拿被警察扣案之安非他命去給丙○○等語明確，此有本院九十六年七月二十四日勘驗筆錄在
    卷可參，是被告丁○○所辯其於檢察官聲請法院羈押接受法
    法官訊問時並未為上開陳述云云，顯與事實不符，難以憑採
    。
  被告丁○○於本院準備程序中業已自承：伊於警詢、偵查中
    確有為如警詢筆錄及偵查筆錄之陳述，均係出於伊自由意志
    下之陳述，警察、檢察官並未對伊使用不正方法等語（見本
    院卷一第一六九頁），事後於本院審理中始改稱上詞，而觀
    諸被告丁○○於警詢、偵查所製作之相關筆錄內容，被告丁○○就其與被告乙○○是否有販賣毒品與證人丙○○一節均
    為否認之表示，僅係陳述：丙○○打電話向伊要安非他命施
    用，伊與乙○○始駕車前往約定地點等語，要難認屬有何配
    合查案之行為，被告丁○○事後改稱上詞，顯屬事後卸責之
    詞，尚難憑採。
  (2)被告乙○○於警詢、移送檢察官複訊時、聲請法院羈押接受
    法官訊問時自白之取得，均係出於被告乙○○之自由意識而
    未經警察、檢察官或法官使用不正方法之認定依據：
    被告乙○○於本院審理中固辯稱：於警詢時，警察先寫好筆
    錄叫伊照唸，在為警查獲地點時，警察跑出來將伊壓在地上
    ，造成伊右手手肘疼痛，後來因警詢時未照警察意思陳述，
    警察將伊帶到廁所將伊右手反扣，造成伊右手脫臼；移送檢
    察官複訊時及聲請法院羈押接受法官訊問時，因精神狀況不
    佳，伊並不清楚相關筆錄內容云云，惟查：
  經本院當庭勘驗被告乙○○於移送檢察官複訊及聲請羈押送
    本院接受法官訊問時之錄影、錄音光碟，被告乙○○雖於移
    送檢察官複訊進行至十四分二十秒及二十三分十五秒時曾向
    檢察官表示肚子不舒服等語，惟在全程接受檢察官訊問之二
    十五分零二秒內，被告乙○○之神情臉色均無異狀，且均能
    針對檢察官之問加以回答，對話流暢，而被告乙○○於聲請
    羈押送本院接受法官訊問時，全程三十二分四十秒內均未曾
    向法官表示身體有何不適之情況，被告乙○○之聲音、回答
    法官訊問之速度均適當正常，講話速度流暢，亦能針對法官
    之問題加以回答，且於法官當庭諭知羈押被告乙○○後，被
    告乙○○尚以小孩無人照顧為由數度與法官討價還價，並請
    求法官不要羈押或給其機會返家安排小孩之照顧，顯見被告
    乙○○於移送檢察官複訊及聲請羈押送本院接受法官訊問時
    雖可能有身體不適之情況，然該身體不適之情況並未影響被
    告乙○○瞭解檢察官、法官所問問題之含意並加以回答之能
    力，被告乙○○前開所辯，顯與事實不合，難以採信。
  證人甲○○於本院審理中結證稱：本案查獲乙○○後，係由
    伊製作乙○○之警詢筆錄，在製作筆錄過程中並未對乙○○
    做出任何傷害、強暴、脅迫之行為等語，而觀諸被告乙○○
    於九十六年二月十七日經本院諭知羈押在臺灣臺北看守所所
    製作之內外傷紀錄表（見本院卷二第一七頁），被告乙○○
    於九十六年二月十七日時之外傷紀錄，僅有正面左側上臂有
    蜂窩性組織炎、右側腹部有車禍舊疤、右側膝蓋有車禍舊疤
    等記載，且被告乙○○亦僅自述：伊有地中海貧血、血糖低
    ，無特殊疾病，左臂因車禍感染蜂窩性組織炎，目前有傷疤
    未完全癒合等語，並無被告乙○○所述「右手脫臼」或相類
    似之任何情況，另經本院當庭勘驗被告乙○○於製作警詢筆
    錄之錄音帶，於警詢過程中雖有數度暫停錄音、錄音速度非
    正常速度等情況，然並無任何相關警員施用強暴、脅迫等不
    正方法之錄音，有本院九十六年七月二十六日勘驗筆錄在卷
    可參，是被告乙○○於警詢中所為陳述係出於其自由意志而
    未遭受警員施以強暴、脅迫等不正方法一節，堪以認定，被
    告乙○○上開所辯，核與事實不符，不足採信。
  (3)證人丙○○於警詢、偵查中證述部分：
  因證人丙○○於本院審理中業已到庭具結作證，而本院就以
    下認定事實部分，並未援用證人丙○○於警詢中所為陳述之
    內容（詳見後述），是自無庸就此部分證據能力之有無加以
    詳述，附此敘明。
  按證人依法應具結而未具結者，其證言或鑑定意見，不得作
    為證據；被告以外之人於偵查中向檢察官所為之陳述，除顯
    有不可信之情狀者外，得為證據，刑事訴訟法第一百五十八
    條之三、第一百五十九條之一第二項分別定有明文。本案證
    人丙○○於偵查中接受檢察官訊問所為之陳述，業已依法具
    結等情，有相關結文在卷可參，而證人丙○○於本院審理中
    亦結證稱：伊於偵查中對檢察官所述均為實話等語（見本院
    卷二第三七頁），而被告丁○○、乙○○亦未就證人丙○○
    於偵查中結證證言有何顯不可信之情狀提出任何證據資料以
    供調查，是依據上開規定，應認證人丙○○於偵查中之結證
    證言具有證據能力。
  (4)被告丁○○於警詢、偵查時之陳述部分：
  按被告以外之人於審判外之言詞或書面陳述，除法律有規定
    者外，不得作為證據；被告以外之人於檢察事務官、司法警
    察官或司法警察調查中所為之陳述，與審判中不符時，其先
    前之陳述具有較可信之特別情況，且為證明犯罪事實存否所
    必要者，得為證據，刑事訴訟法第一百五十九條第一項、第
    一百五十九條之二分別定有明文。本案被告丁○○於警詢中
    明確陳稱：九十六年二月十七日案發時，係丙○○打電話來
    要安非他命施用，伊與乙○○才駕車前往，結果乙○○一下
    車突然有七、八名男子出現，當時伊不知上開男子為警察，
    所以駕車離開現場等語，被告丁○○於本案審理時則翻異前
    詞改結證稱：九十六年一月間丙○○向伊借款三萬元，於九
    十六年二月十七日，係丙○○要伊去拿錢，伊才與乙○○駕
    車前往，由乙○○下車取款，結果伊車子掉頭回來，乙○○
    人就不見了等語（見本院卷二第三二頁、第三三頁），惟被
    告丁○○於警詢時之陳述，係出於被告丁○○之自由意志而
    未經警察、檢察官使用不正方法，業如前述，是本案被告丁○○於警詢所為之供述，與之後在本院審理中結證證言相較
    ，以被告丁○○於警詢時之外部附隨條件或環境顯具有較為
    自然可信之外部特別狀況，並為證明被告乙○○是否共同販
    賣第二級毒品之犯罪事實存在所必要，依刑事訴訟法第一百
    五十九條之二之規定，被告丁○○於警詢中之陳述，就被告
    乙○○而言，應有證據能力。
  按證人、鑑定人依法應具結而未具結者，其證言或鑑定意見
    ，不得作為證據，刑事訴訟法第一百五十八條之三定有明文
    。本案被告丁○○於偵查中接受檢察官訊問時，未經具結等
    情，有相關偵訊筆錄在卷可參，是依據前開規定，就被告乙○○而言，自不具證據能力，惟就被告丁○○而言，仍屬被
    告丁○○基於自由意志於偵查中所為之陳述，已如前述，是
    就以下引用被告丁○○偵查中陳述部分，係僅針對認定被告
    丁○○是否犯罪部分，併此敘明。
  (5)另被告丁○○、乙○○對於公訴人所提之證據資料及以下本
    院作為判斷依據之各項證據資料，除上開爭執部分外，均同
    意或不爭執其證據能力，本院審酌該等言詞供述及書面作成
    時之情況認為適當，均無不宜作為證據之情事，依刑事訴訟
    法第一百五十九條之五規定，均得作為證據。
  (二)實體認定部分：
  (1)本案丁○○於九十六年一、二月間使用電話號碼為0000
    000000號、0000000000號之行動電話，於
    九十六年二月十七日凌晨證人丙○○致電時，係由被告乙○○接聽而約定前往上開為警查獲之地點，且於案發當天，被
    告丁○○、乙○○曾二次前往與證人丙○○約定之地點，第
    一次因見有警察在該處埋伏而駕車離去，之後再次前往時，
    被告乙○○下車即遭警察逮捕等情，為被告丁○○、乙○○
    所坦稱，核與證人丙○○、甲○○證述情節大致相符，並有
    證人丙○○所使用電話號碼為0000000000號之雙
    向通聯記錄資料在卷可參，自堪信上開事實為真實。
  (2)證人甲○○於本院審理中結證稱：九十六年二月十七日，伊
    與其他同事埋伏在臺北縣新店市○○路二號附近，看到乙○○下車接近丙○○時，伊與同事即一起上前，乙○○發現伊
    與同事後即將用衛生紙包著握在手上之甲基安非他命一包丟
    在地上，由另一位同事撿起來就發現是甲基安非他命。之後
    將乙○○帶回派出所，有請女警搜乙○○之身體，但並未扣
    到任何毒品等語（見本院卷二第二九頁、第三○頁）；證人
    丙○○於本院審理中結證稱：九十六年二月十七日查獲乙○○時，有在乙○○旁邊地上查獲一包甲基安非他命等語（見
    本院卷二第三七頁）；被告丁○○於偵查時亦供稱：九十六
    年二月十七日，丙○○打電話要伊拿安非他命，伊即與乙○○開車去約定地點，乙○○拿安非他命下車要給丙○○，就
    被警察抓了等語（見臺灣臺北地方法院檢察署九十六年度偵
    字第四二三九號卷第六九頁），而於九十六年二月十七日為
    警在臺北縣新店市○○路二號前扣得之透明結晶物一包，經
    送臺灣檢驗科技股份有限公司檢驗，含第二級毒品甲基安非
    他命成分，驗餘毛重四點零八六公克，有該公司出具之濫用
    藥物檢驗報告在卷可參，且被告乙○○所述其未攜帶任何毒
    品下車云云，並無依據，是本案上開扣案物品，係被告乙○○下車欲交付與證人丙○○時所攜帶之物，因見警方出現而
    丟棄在地等情，堪以認定。
  (3)證人丙○○於本院審理中結證稱：九十六年二月十六日為警
    查獲扣得之甲基安非他命，係伊於九十六年一月初，在永興
    路向一名綽號「小趙」之人即丁○○以二千元之價格購買，
    數量大約一公克，伊當時並不知道丁○○之真實姓名年籍資
    料，只知道丁○○電話號碼，丁○○係與乙○○一起拿甲基
    安非他命來給伊；伊於九十六年二月十六日為警在伊與太太
    居住之工寮處扣得甲基安非他命後，因丁○○一直打電話來
    ，警察說這隻電話一直找伊，如果伊不叫丁○○出來，就要
    連伊太太一同帶回派出所，伊就打電話說要買一萬二千元之
    甲基安非他命。另外丁○○曾借伊三萬元，是伊朋友，乙○○為丁○○之女友，伊比較不熟，伊並不會陷害丁○○及乙○○等語（見本院卷二第三七頁至第三九頁）；證人甲○○
    於本院審理中結證稱：九十六年二月十六日，伊與同事先查
    獲丙○○，丙○○表示願意交出毒品來源，丙○○即撥打電
    話跟藥頭表示要拿安非他命，並與藥頭約好時間、地點，伊
    及同事即與丙○○在約定地點等藥頭過來，後來有一輛汽車
    開過來，丙○○說那就是藥頭，伊與同事就上前攔檢，但被
    那輛車逃走，伊有看到那輛車上有兩個人，事後藥頭打電話
    給丙○○：「說你找警察來抓我。」丙○○即回以：「你不
    要延誤時間就故意說我叫警察。」丙○○還提議說：「那今
    天不要交易。」藥頭就說：「東西已經跟別人拿出來了，沒
    有辦法拿回去，‧‧‧。」藥頭又打電話說：「會坐計程車
    拿去給你。」伊及同事與丙○○就在原約定地點等待，丙○○被伊及同事銬在永興路二號鐵欄杆門內，藥頭還是開同一
    輛車過來，車停下後，乙○○就下車跑過來跟丙○○見面，
    伊與同事即上前逮捕乙○○，乙○○發現伊及同事就將手上
    用衛生紙包著之甲基安非他命丟在地上，伊同事將地上東西
    撿起來就發現是甲基安非他命，而上開車輛在伊同事要上前
    盤查時即加速逃逸離開。查獲乙○○後之詢問過程中，乙○○有承認販賣安非他命，還說跟丙○○交易不止一次等語（
    見本院卷二第二九頁至第三二頁）；被告乙○○於偵查中供
    稱：伊於九十四年二、三月間認識丁○○，於九十四年年底
    才認識丙○○，丙○○有要丁○○去叫毒品，伊有跟丁○○
    去送過二、三次，地點都是在永興路二號；另於九十六年二
    月十七日，丙○○打丁○○電話過來，因丁○○在開車，伊
    即代為接聽電話，丙○○說要以一萬二千元調毒品，丁○○
    即一人自己去調毒品，等調到毒品後，丁○○就開車載伊前
    往約定地點即為警查獲之地點，第一次去時，被警察追所以
    就跑走，但因為快過年缺錢，想說還要試試看、拼拼看，而
    且毒品已經先代為出錢，如果丙○○不要，伊與丁○○會有
    損失，伊即打電話給丙○○，丙○○說不要了，丁○○還是
    不死心再打電話給丙○○談妥時間、地點，所以第二次才再
    去約定地點。伊之經濟狀況不好，經濟來源不一定，有時打
    臨時工，係為賺差價才花錢幫丙○○調毒品，差價大約每次
    一、二千元等語（見臺灣臺北地方法院檢察署九十六年度偵
    字第四一四九號卷第五四頁至第五六頁，勘驗筆錄見本院卷
    一第二○九頁至第二一五頁）；被告乙○○於聲請羈押送本
    院接受法官詢問時供稱：九十六年二月十七日凌晨三時多，
    在臺北縣新店市○○路二號前為警查獲，當時因丙○○找伊
    男友丁○○說有一萬二千元要調甲基安非他命，丁○○知道
    一萬二千元可以調四克甲基安非他命，丁○○調到後就載伊
    前往上開地點等語（見本院九十六年度聲羈字第九六號卷第
    六頁至第九頁，勘驗筆錄見第二一五頁至第二二二頁）；被
    告丁○○於警詢、偵查中亦均陳稱：九十六年二月十七日，
    係因丙○○打電話要拿安非他命施用，伊才與乙○○開車前
    往約定地點等語（見臺灣臺北地方法院檢察署九十六年度偵
    字第四二三九號卷第一○頁、第六八頁、第七三頁及第七四
    頁），證人丙○○、甲○○、被告乙○○及丁○○所述上開
    情節互核大致相符，而於九十六年二月十六日在證人丙○○
    住處及於九十六年二月十七日查獲被告乙○○而分別扣案之
    透明結晶物各一包，均含第二級毒品甲基安非他命成分，前
    者驗餘毛重零點七八公克，後者驗餘毛重四點零八六公克，
    有臺灣檢驗科技股份有限公司出具之濫用藥物檢驗報告二份
    在卷可參（見本院卷一第一七五頁、第一七六頁），且觀諸
    證人丙○○所使用0000000000號行動電話號碼於
    九十六年一、二月間之雙向通聯記錄（見本院卷一第四七頁
    至第五八頁），證人丙○○確有於九十六年一、二月間以上
    開行動電話號碼與被告丁○○所使用之000000000
    0號、0000000000號行動電話號碼多次聯繫之記
    錄，另本案扣案含第二級毒品甲基安非他命成分之透明結晶
    物一包（驗餘毛重四點零八六公克），為被告乙○○下車欲
    交付與證人丙○○時所攜帶之物等情，亦如所述，況被告丁○○、乙○○與證人丙○○並無恩怨，而證人丙○○尚結證
    稱：伊不可能誣陷丁○○、乙○○，證人丙○○當無故意捏
    造不實情節以誣陷被告丁○○、乙○○二人之理，是本案證
    人丙○○曾於九十六年一月間某日以二千元之價格向被告丁○○、乙○○購入前開含第二級毒品甲基安非他命成分透明
    結晶物一包（驗餘毛重零點七八公克），及於九十六年二月
    十七日欲以一萬二千元向被告丁○○、乙○○購買第二級毒
    品甲基安非他命，而被告乙○○即持上開含第二級毒品甲基
    安非他命成分透明結晶物一包（驗餘毛重四點零八六公克）
    欲交付證人丙○○等情，均堪以認定。此外，被告乙○○於
    偵查中明確供稱：係為每次差價一、二千元而代丙○○調毒
    品，於九十六年二月十七日雖第一次前往約定地點時，雖看
    到警察，但接近過年，不甘損失而再次前往約定地點始為警
    查獲等語；被告丁○○於偵查中亦稱：係丙○○表示要向伊
    拿安非他命施用，於九十六年二月十七日才會前往約定地點
    等語；被告丁○○於本院審理中結證稱：伊與丙○○認識後
    ，只曾一起去釣過二次魚，其餘時間都未與丙○○見面等語
    ；證人丙○○於本院審理中結證稱：於九十六年一、二月間
    只知道丁○○綽號為「小趙」，並不知丁○○真實年籍資料
    等語，另參以被告丁○○、乙○○之財產總歸戶資料（見本
    院卷一第二三二頁至第第二三六頁），僅被告丁○○於九十
    四年間曾有二十萬元之薪資所得，其餘並無任何所得及財產
    資料，亦可佐證被告乙○○所述其與被告丁○○於九十六年
    一、二月間經濟狀況不佳之情況，則經濟狀況不佳之被告丁○○、乙○○豈有可能在未賺取任何差價之情況下而甘冒為
    警查獲之風險為平常無太多往來之證人丙○○調取毒品？被
    告丁○○、乙○○又為何於九十六年二月十七日凌晨接獲證
    人丙○○電話後即願大費周章為證人丙○○前往他處拿取毒
    品？甚且於得知警方已在約定地點埋伏後仍願甘冒風險再次
    返回約定地點而欲將取得之毒品交與證人丙○○？本案被告
    丁○○、乙○○係基於意圖營利之犯意聯絡及行為分擔，而
    於九十六年一月間販賣上開含第二級毒品甲基安非他命成分
    之透明結晶物一包（驗餘毛重零點七八公克）與證人丙○○
    ，且被告丁○○、乙○○於九十六年二月十七日，係另行基
    於共同營利之意圖而著手欲將扣案含第二級毒品甲基安非他
    命成分之透明結晶物一包（驗餘毛重四點零八六公克）販賣
    與證人丙○○等情，均堪以認定，被告丁○○、乙○○前開
    辯解，均核與常情事理有違，不足憑採。
  (4)綜上所述，本件事證業已明確，被告丁○○、乙○○上開犯
    行，均堪以認定。
二、核被告丁○○、乙○○於九十六年一月間所為，係犯毒品危
    害防制條例第四條第二項之販賣第二級毒品罪；被告丁○○
    、乙○○於九十六年二月十七日所為，係犯毒品危害防制條
    例第四條第六項、第二項之販賣第二級毒品未遂罪。被告丁○○、乙○○就上開二犯行有犯意聯絡並有行為分擔，為共
    同正犯。本案被告丁○○、乙○○於九十六年一月間已販賣
    第二級毒品甲基安非他命與證人丙○○既遂一次，至於九十
    六年二月十七日時，證人丙○○係為配合警方查緝而向被告
    丁○○、乙○○佯稱欲再購買甲基安非他命，實際上並無買
    受之真意，而被告丁○○、乙○○先前既有販賣第二級毒品
    之故意，且依約於九十六年二月十七日攜帶毒品前來交付，
    即已著手實施販賣毒品之行為，雖因證人丙○○原無購買之
    真意，且意在協助警察辦案，以致被告丁○○、乙○○於九
    十六年二月十七日並不能真正完成販賣毒品行為，屬未遂犯
    ，爰依刑法第二十五條第二項之規定減輕其刑。被告丁○○
    、乙○○所犯上開二罪，犯意各別，行為不同，應分論併罰
    。另被告丁○○前所受有期徒刑之宣告及執行完畢之情如犯
    罪事實欄所載，有臺灣高等法院被告前案紀錄表一份在卷可
    參，被告於有期徒刑執行完畢後五年內故意再犯本案有期徒
    刑以上之罪，為累犯，應依刑法第四十七條第一項之規定加
    重其刑。爰審酌被告丁○○、乙○○於警詢、偵查及本院審
    理中均矢口否認犯行，犯後態度不佳，犯罪手段、犯罪所得
    、販賣毒品之種類、次數、由被告丁○○、乙○○參與犯罪
    之程度以觀，被告丁○○惡性較大等情狀，分別量處如主文
    所示之刑，並應執行刑如主文所示。至於扣案含第二級毒品
    甲基安非他命成分之透明結晶物二包（驗餘毛重分別為零點
    七八公克、四點零八六公克），為查獲之第二級毒品，應依
    毒品危害防制條例第十八條第一項前段之規定併與宣告沒收
    銷燬；另被告丁○○、乙○○於九十六年一月販賣甲基安非
    他命毒品與丙○○所得財物，為二千元，如前所述，爰依毒
    品危害防制條例第十九條第一項之規定宣告沒收。
據上論斷，應依刑事訴訟法第二百九十九條第一項前段，毒品危
害防制條例第四條第二項、第六項、第十八條第一項前段、第十
九條第一項、刑法第二十八條、第二十五條第二項、第四十七條
第一項、第五十一條第五款，判決如主文。
本案經檢察官王鑫健到庭執行職務
中　　華　　民　　國　　96　　年　　11　　月　　8 　　日
                        臺灣臺北地方法院刑事第八庭
                            審判長法  官  陳德民
                                  法  官  孫曉青
                                  法  官  唐于智
上正本證明與原本無異。
如不服本判決，應於判決送達後10日內，向本院提出上訴狀。
                                  書記官  李玟郁
中　　華　　民　　國　　96　　年　　11　　月　　9 　　日
附錄本案論罪法條
毒品危害防制條例第4條
製造、運輸、販賣第一級毒品者，處死刑或無期徒刑；處無期徒
刑者，得併科新臺幣1000萬元以下罰金。
製造、運輸、販賣第二級毒品者，處無期徒刑或7 年以上有期徒
刑，得併科新臺幣700 萬元以下罰金。
製造、運輸、販賣第三級毒品者，處5 年以上有期徒刑，得併科
新臺幣500 萬元以下罰金。
製造、運輸、販賣第四級毒品者，處3 年以上10年以下有期徒刑
，得併科新臺幣300 萬元以下罰金。
製造、運輸、販賣專供製造或施用毒品之器具者，處1 年以上7
年以下有期徒刑，得併科新臺幣100 萬元以下罰金。
前五項之未遂犯罰之。
